【裁判字號】    96,聲,1657
【裁判日期】    970118
【裁判案由】    返還提存物
【裁判全文】
臺灣桃園地方法院民事裁定              96年度聲字第1657號
聲  請  人  玉山商業銀行股份有限公司
                        號
法定代理人  丁○○
代  理  人  乙○○
相  對  人  甲○○
            丙○○
上列聲請人聲請返還提存物事件，本院裁定如下：
    主  文
本院八十九年度存字第六二六號提存事件，聲請人所提存之擔保
金新台幣柒萬陸仟元，就相對人甲○○部分，准予返還。
聲請人其餘聲請駁回。
    理  由
一、按訴訟終結後，供擔保人證明已定20日以上之期間，催告受
    擔保利益人行使權利而未行使，或法院依供擔保人之聲請，
    通知受擔保利益人於一定期間內行使權利並向法院為行使權
    利之證明而未證明者，法院應依供擔保人之聲請，以裁定命
    返還其提存物，民事訴訟法第104 條第1 項第3 款定有明文
    。另依同法第106 條前段，前開規定於其他依法令供訴訟上
    之擔保者準用之。
二、聲請意旨略以：聲請人前依本院89年度裁全字第861 號民事
    裁定，提供新台幣76,000元為擔保，以本院89年度存字第62
    6 號提存事件提存後，對相對人甲○○之財產為假扣押執行
    在案。茲因聲請人撤回前開假扣押執行後，聲請本院通知相
    對人於一定期間內行使權利，惟相對人迄未行使權利。另聲
    請人就相對人丙○○部分，已於假扣押執行前撤回執行之聲
    請，為此爰民事訴訟法第104 條第1 項第3 款之規定，聲請
    返還提存物等語。
三、經查，聲請人主張其遵本院上開假扣押裁定提存擔保金後聲
    請強制執行，嗣撤回上開假扣押強制執行之事實，業據其提
    出本院89年度裁全字第861號民事裁定、96年全聲字第28 號
    民事裁定暨確定證明書、89年度存字第626 號提存書、民事
    撤回假扣押執行聲請狀各1 件為證，核屬相符，復經本院依
    職權調閱上開卷宗，查對無誤。且聲請人主張其於本件訴訟
    終結後，聲請本院通知相對人行使權利，惟相對人並未行使
    等情，有其提出之本院96年5月31日96 年度聲字第783 號通
    知行使權利函在卷為憑，並有本院民事紀錄科查詢表及臺灣
    臺北地方法院96年10月26日北院錦文人字第0960005283號函
    在卷可稽，堪信聲請人之主張為真實。從而聲請人聲請發還
    上開擔保金，就相對人甲○○部分，核無不合，應予准許。
四、次按假扣押於執行程序實施前撤回執行之聲請，法院應依供
    擔保人之聲請，返還其提存物，96年12月12日公布施行之提
    存法第18條第1項第3款定有明文，當事人只要向民事執行處
    聲請核發「未執行證明」，即可逕向提存所聲請發還擔保金
    ，毋庸民事庭裁定（參照85年抗字第2464號）。聲請人於辦
    理擔保提存後，聲請本院假扣押執行相對人之財產，惟就相
    對人丙○○部分，已於假扣押執行前撤回執行之聲請，業經
    本院依職權調閱本院89年度執全字第523 號案卷，查核無誤
    ，依上說明，聲請人對於相對丙○○部分既毋庸聲請本院裁
    定，即可逕向本院提存所聲請取回提存物，則聲請人此部分
    之聲請，於法無據，應予駁回。
五、依民事訴訟法第106 條前段、第104 條第1 項第3 款，裁定
    如主文。
中    華    民    國    97    年    1     月    18    日
                  民事第一庭    法  官  卓立婷
以上正本係照原本作成。
如對本裁定抗告須於裁定送達後10日內向本院提出抗告狀，並應
繳納抗告裁判費新台幣1,000 元。
中    華    民    國    97    年    1     月    18    日
                                書記官  張豐松


司法院資訊處製作；財團法人民間司法改革基金會備份。
